【裁判字號】    95,訴,3425
【裁判日期】    951227
【裁判案由】    毒品危害防制條例
【裁判全文】
臺灣高雄地方法院刑事判決              95年度訴字第3425號
公  訴  人  臺灣高雄地方法院檢察署檢察官
被      告  甲○○
選任辯護人  梁智豪律師
上列被告因違反毒品危害防制條例案件，經檢察官提起公訴（95
年度偵字第21465 號），本院判決如下：
    主  文
甲○○施用第二級毒品，處有期徒刑捌月；扣案如附表一編號2
、3 及附表二編號5 、6 、7 、8 所示之物均沒收銷燬之；如附
表二編號11、12所示之物沒收之。又連續販賣第二級毒品，處有
期徒刑柒年貳月；扣案如附表一編號1 所示之物沒收銷燬之，如
附表一編號4 及附表二編號1 、2 、9 、13、14所示之物沒收之
；未扣案現金新臺幣陸仟貳佰元，沒收之，如全部或一部不能沒
收，以其財產抵償之。應執行有期徒刑柒年肆月；扣案如附表一
編號1 、2 、3 及附表二編號5 、6 、7 、8 所示之物沒收銷燬
之，如附表一編號4 及附表二編號1 、2 、9 、11、12、13、14
所示之物沒收之；未扣案現金新臺幣陸仟貳佰元，沒收之，如全
部或一部不能沒收，以其財產抵償之。
    事  實
一、甲○○前因施用毒品案件，經本院裁定送觀察、勒戒後，因
    認無繼續施用毒品之傾向，於民國93年5 月19日執行完畢釋
    放，並經臺灣高雄地方法院檢察署檢察官以93年度毒偵字第
    2144號為不起訴處分確定。詎其仍未知悔改：
  (一)明知大麻、大麻種子及甲基安非他命均為毒品危害防制條例
    第2 條第2 項第2 款明定之第二級毒品，猶基於反覆、延續
    施用第二級毒品之單一行為決意，自95年4 、5 月間某日起
    至同年8 月15日晚間某時止，在其高雄縣大寮鄉○○村巷○
    路1 之48號住處，以煙斗或水煙壺為工具，施用大麻及大麻
    種子，平均一週施用1 次；並於95年4 、5 月間某日起至同
    年8 月13日某時止，在同上之住處，以玻璃管吸食器或水煙
    壺為工具，施用甲基安非他命（起訴書誤為安非他命），平
    均2 至3 日即施用一次（下稱犯罪事實一）。
  (二)又明知大麻（又稱「便當」）、MDMA（俗稱搖頭丸，又稱「
    衣服」）、愷他命（ketamine，又稱「褲子」）係分屬毒品
    危害防制條例第2 條第2 項第2 款及第3 款所規定之第二級
    毒品及第三級毒品，未經許可，不得販賣，竟基於販賣毒品
    之概括犯意，以其所有門號0000000000號之行動電話為聯絡
    工具，於95年1 月間起至同年6 月上旬止，在高雄市○○
    路某處，以1 包（重約1 公克）新臺幣（下同）1,000 元之
    售價，販賣第二級毒品大麻予綽號「阿志」之成年男子及其
    他不詳姓名之人，共販賣二次，得款2,000 元；95年1 月
    間起至同年5 月中旬止，在高雄市某處之享溫馨KTV ，以
    MDMA1 顆400 元、愷他命1 包1,000 元之售價，同時販賣第
    二級毒品及第三級毒品予不詳姓名之人，共販賣3 次，得款
    4,200 元（下稱犯罪事實二）。
  (三)嗣於95年8 月16日10時許，在高雄縣大寮鄉○○村巷○路1
    之48號其住處為警當場查獲，並扣得其所有供販賣用之大麻
    2 包（合計淨重4.88公克，空包裝總重1.46公克）、愷他命
    3 包（驗前淨重7.33公克，驗後淨重7.3 公克），供連絡販
    毒用SHARP 廠牌手機1 支 (含門號0000000000號之SIM 卡1
    張），供秤重分裝用電子磅秤2 台、空夾鍊袋1 包；及其所
    有供施用之大麻種子5 顆（合計重0.34公克，空包裝重0.94
    公克）、甲基安非他命2 包（驗前淨重0.7 公克，驗後淨重
    0.68公克）、殘留有甲基安非他命之塑膠勺子2 支、殘留有
    大麻之煙斗1 支、殘留有甲基安非他命之水煙壺1 個、殘留
    有大麻之水煙壺1 個、殘留有甲基安非他命之玻璃管2個 。
二、案經屏東縣警察局報請臺灣高雄地方法院檢察署檢察官偵查
    起訴。
    理  由
壹、關於證據能力部分：
一、卷附高雄醫院大學附設中和紀念醫院（下稱高雄醫學院）檢
    驗報告2 件（詳偵卷第13-24 頁），為被告以外之人於審判
    外所為之書面陳述，屬於傳聞證據，惟因此乃臺灣高雄地方
    法院檢察署檢察官於偵查中，依刑事訴訟法第208 條第1 項
    規定所為囑託鑑定，高雄醫學院依刑事訴訟法第208 條第1
    項準用同法第206 條第1 項規定所出具之書面鑑定報告，應
    屬刑事訴訟法第159 條第1 項「被告以外之人於審判外之言
    詞或書面陳述，除法律有規定者外，不得作為證據」規定所
    稱「法律有規定者」之情形，應有證據能力。
二、又按被告以外之人於審判外之言詞或書面陳述，除法律有規
    定者外，不得作為證據，刑事訴訟法第159 條第1 項定有明
    文；被告以外之人於審判外之陳述，雖不符同法第159 條之
    1 至159 條之4 之規定，而經當事人於審判程序同意作為證
    據，法院審酌該言詞陳述或書面陳述作成時之情況，認為適
    當者，亦得為證據。當事人、代理人或辯護人於法院調查證
    據時，知有第159 條第1 項不得為證據之情形，而未於言詞
    辯論終結前聲明異議者，視為有前項之同意，同法第159 條
    之5 第2 項亦有明文。查檢察官起訴書援引之證據資料，除
    上開所述部分以外，其餘證據資料，經審判長提示並告以要
    旨後，被告甲○○、選任辯護人及檢察官均知該書面陳述係
    審判外之書面證據，惟均未於言詞辯論終結前表示異議，本
    院審酌上開證據作成過程並無不適當之情形，又對於被告涉
    案之事實具有相當之關聯性，依刑事訴訟法第159 條之5 第
    2 項之規定具有證據能力。
貳、實體部分
一、犯罪事實一部份
  (一)上揭施用第二級毒品大麻、大麻種子及甲基安非他命之事實
    ，業據被告於警詢、偵查及本院審理時供認不諱；且被告經
    警查獲時所採集之尿液，經送請臺灣檢驗科技股份有限公司
    檢驗結果，確呈大麻及甲基安非他命陽性反應，有前揭檢驗
    機構95年9 月1 日出具之檢驗報告2 件、尿液送驗對照管制
    表在卷可稽；又扣案晶體2 包，送驗確為第二級毒品甲基安
    非他命（驗後淨重合計0.68公克），水煙壺2 個，送驗分別
    呈第二級毒品大麻、甲基安非他命陽性反應，煙斗1 支，送
    驗呈第二級毒品大麻陽性反應，玻璃管2 個、塑膠勺子2 支
    ，送驗均呈第二級毒品甲基安非他命陽性反應，有高雄醫學
    院出具之0000-000、0000-000、0000 -000 、0000-000、
    0000-0 00 、0000-000、0000-000、0000 -000 號檢驗報告
    可證；再者，扣案種子5 顆，經法務調查局鑑定結果，含第
    二級毒品大麻成分（合計重0.34公克，包裝重0.94公克），
    不具發芽能力，有法務調查局95年9 月4 日調科壹字第
    09523019260 鑑定書在卷可參。足認被告上開施用第二級毒
    品之自白確與事實相符，自可採為認定犯罪事實之證據。
  (二)被告前因施用毒品案件，經本院裁定送觀察勒戒，93年5 月
    19日執行完畢釋放，並經臺灣高雄地方法院檢察署檢察官以
    93年度毒偵字第2144號為不起訴處分確定，有臺灣高等法院
    被告前案紀錄表附卷可查，自應依法論科。
二、犯罪事實二部份
    上揭販賣第二級毒品大麻、MDMA及第三級毒品愷他命之事實，
    據被告於偵查及本院審理時供認不諱。且有：
  (1)扣案物品2 包、粉末3 包，確分屬第二級毒品大麻（2 包，
    合計淨重4.88公克，包裝總重1.46公克）及第三級毒品愷他
    命（3 包，合計驗前淨重7.33公克，驗後淨重7.3 公克，）
    ，有法務調查局95年9 月4 日調科壹字第09523019260 鑑定
    書及高雄醫學大學附設中和紀念醫院出具之0000-000號檢驗
    報告可證（詳偵卷第48、24頁），是上開毒品，確分屬第二
    級及第三級毒品，甚為明確。
  (2)被告販賣毒品之犯行，經屏東縣警察局依臺灣高雄地方法院
    檢察署核發之通訊監察書，監聽被告所持有之0000000000號
    行動電話，自95年1 月13日至同年6 月2 日之通話內容，並
    錄得被告販賣大麻（稱「便當」）、MDMA（稱「衣服」）、
    愷他命（稱「褲子」）之對話，有通訊監察書、行動電話查
    詢紀錄表及監聽譯文在卷可證等；（詳警卷第58-115頁），
    是被告確有販賣第二級及第三級毒品之犯行，即屬事證明確
    。
三、論罪科刑之理由
  (一)犯罪事實一部分
  (1)按95年7 月1 日修正施行之刑法已刪除連續犯之規定，被告
    上開多次施用第二級毒品大麻、大麻種子及甲基安非他命之
    犯行，經本院審酌毒品危害防制條例第2 條第1 項規定的
    毒品，原即具有成癮性，故毒品危害防制條例所規定之施用
    毒品行為應即具有因毒品成癮而反覆施用之性質。參酌最
    高法院95年度臺上字第1079號判決揭示「刑事法若干犯罪行
    為態樣，本質上原具有反覆、延續實行之特徵，立法時既予
    特別歸類，定為犯罪構成要件之行為要素，則行為人基於概
    括之犯意，在密切接近之一定時、地持續實行之複次行為，
    倘依社會通念，於客觀上認為符合一個反覆、延續性之行為
    觀念者，於刑法評價上，即應僅成立一罪。學理上所稱「集
    合犯」之職業性、營業性或收集性等具有重複特質之犯罪均
    屬之，例如經營、從事業務、收集、販賣、製造、散佈等行
    為概念者是」之意旨。毒品危害防制條例既依成癮性、濫
    用性及對社會危害性而將毒品分為四級，且僅規定處罰施用
    第一、二級毒品，足見毒品危害防制條例所處罰施用第一、
    二級毒品，其構成要件之行為要素係具有成癮、濫用之反覆
    、延續實行，且依社會通念於客觀上認為符合一個反覆、延
    續性之行為觀念。本案被告施用第二級毒品大麻、大麻種
    子及甲基安非他命犯行之時間，係於95年4 、5 月間某日起
    至同年8 月15日某時止之一段期間內，頻繁、持續進行（大
    麻及大麻種子約一週施用1 次，甲基安非他命約2 至3 日施
    用1 次），地點則均在其住處，即在時、空上，確具密接關
    係，此外，施用期間內，被告並未因施用毒品遭警查獲而中
    斷其犯行之意，則被告之各該施用第二級毒品犯行間，顯係
    出於反覆、延續施用該種毒品之單一行為決意即明，從而在
    行為概念上，應均評價認係包括一罪之集合犯，較符合社會
    通念，也較為合理。
  (2)按大麻、大麻種子及甲基安非他命均係毒品危害防制條例第
    2 條第2 項第2 款所稱之第二級毒品，依法不得施用。核被
    告所為，係犯毒品危害防制條例第10條第2 項之施用第二級
    毒品罪。其持有大麻、大麻種子及甲基安非他命後，進而施
    用，其持有之低度行為應被其施用之高度行為所吸收，不另
    論罪。
  (3)檢察官雖僅就被告於95年8 月16日10時許回溯24小時及96小
    時內某日時，施用第二級毒品大麻、甲基安非他命之犯行起
    訴，惟其餘部分既與起訴部分有集合犯之實質上一罪關係，
    自為起訴效力所及，本院自應併予審究，附此敘明。
  (二)犯罪事實二部分
  (1)查被告行為後，刑法於94年2 月2 日經總統令修正公布，於
    95年7 月1 日施行，而比較新舊法時應就罪刑有關之共犯、
    未遂犯、想像競合犯、牽連犯、連續犯、結合犯，以及累犯
    加重、自首減輕暨其他法定加減原因（如身分加減）與加減
    例等一切情形，綜其全部罪刑之結果而為比較（最高法院95
    年5 月23日刑事庭第8 次會議決議參照）。經查：
  (甲)被告行為後業已刪除刑法第56條連續犯之規定，被告所犯數
    次販賣第二級、第三級毒品犯行，即應論以數罪分論併罰，
    此刪除雖非犯罪構成要件之變更，但顯已影響行為人刑罰之
    法律效果，自屬法律有變更，比較修正前後之規定，以適用
    行為時法律即修正前刑法第56條論以連續犯較有利於被告。
  (乙)又被告行為後，刑法有關數罪併罰之規定業已修正，並自95
    年7 月1 日起施行，其中刑法第51條第5 款規定由「宣告多
    數有期徒刑者，於各刑中之最長期以上，各刑合併之刑期以
    下，定其刑期。但不得逾20年」，修正為「宣告多數有期徒
    刑者，於各刑中之最長期以上，各刑合併之刑期以下，定其
    刑期。但不得逾30年」，新舊法比較結果，以舊法有利於行
    為人。
  (丙)綜合比較之結果，依刑法第2 條第1 項從舊從輕原則之規定
    ，以舊法之規定有利於被告，自應適用修正前之刑法處斷。
    （刑法修正後刑法第55條關於想像競合犯規定之部分，文字
    雖有修正，惟實質內容並無變動，是以應直接適用裁判時法
    ）。
  (2)查大麻、MDMA均係毒品危害防制條例第2 條第2 項第2 款之
    第二級毒品，愷他命係同條例第2 條第2 項第3 款之第三級
    毒品，依法不得販賣。核被告所為，係犯毒品危害防制條例
    第4 條第2 項、第3 項之販賣第二級、第三級毒品罪。被告
    多次販賣大麻、MDMA及愷他命之犯行，時間緊接，所犯係犯
    罪構成要件相同之罪名，顯係基於概括犯意反覆為之，為連
    續犯，應分別依修正前刑法第56條分別論以連續販賣第二級
    毒品及連續販賣第三級毒品罪，並加重其刑。被告同時販賣
    第二級毒品、第三級毒品罪，所犯連續販賣第二級毒品、第
    三級毒品罪，為想像競合犯，應依刑法第55條規定從一重之
    連續販賣第二級毒品罪處斷。被告販賣前後持有第二級毒品
    之低度行為應為販賣之高度行為所吸收，不另論罪（單純持
    有第三級毒品不為罪）。
  (三)爰審酌被告經觀察勒戒後，仍不知警惕，未能戒絕其毒癮而
    犯施用第二級毒品罪，足證前開保安處安措施未能矯治其惡
    性，且其自身施用毒品，應知毒品對國民身心健康戕害之鉅
    ，猶不知潔身自愛，為牟不法利益竟至鋌而走險，多次販賣
    第二、三級毒品，造成之危害，當非個人一己之生命、身體
    法益所可比擬，惟念其販賣之次數、數量非多，於犯罪後坦
    承犯行，態度良好，及僅受國中畢業之教育程度等一切情狀
    ，量處如主文所示之刑，以資懲儆。並依修正前刑法第51條
    第5 款定其應執行之刑。
  (四)沒收部分：
  (1)扣案之第二級毒品甲基安非他命2 包（驗後淨重合計0.68公
    克）、大麻2 包（合計淨重4.88公克、包裝總重1.46公克）
    、大麻種子5 顆（合計重0.34公克、包裝重0.94公克），係
    毒品危害防制條例第2 條第2 項第2 款所列之第二級毒品，
    應依同條例第18條第1 項前段規定宣告沒收並銷毀之。扣案
    愷他命3 包（合計驗後淨重7.3 公克），為毒品危害防制條
    例第2 條第2 項第3 款所列之第三級毒品，並為被告所有、
    供被告販賣之本體，為違禁物，依刑法第38條第1 項第1 款
    宣告沒收。用以盛裝甲基安非他命、大麻、大麻種子及愷他
    命之包裝袋，業經鑑定機關就內裝之毒品單獨鑑析重量，足
    見與其內之毒品並無不可析離之關係，其中甲基安命他命及
    大麻種子包裝袋部分，為被告所有供其施用第二級毒品所用
    之物，應依刑法第38條第1 項第2 款沒收之；大麻、愷他命
    包裝袋部分，係為被告所有供其販賣毒品時分裝、攜帶之用
    ，應依毒品危害防制條例第19條第1 項之規定，宣告沒收。
    前開鑑驗耗用之甲基安非他命、大麻及愷他命因已滅失，不
    另為沒收銷燬之諭知。
  (2)扣案之水煙壼2 個、玻璃管2 個、煙斗1 支、塑膠勺子2 支
    ，為被告施用第二級毒品大麻、大麻種子及甲基安非他命所
    用之物，並殘留有第二級毒品大麻或甲基安非他命，業如前
    述，其上殘留之毒品在客觀上已無從分析剝離，亦應視同毒
    品，不問屬於被告與否，均應依毒品危害防制條例第18條第
    1 項前段規定宣告沒收銷燬之。扣案之殘留有愷他命之夾鍊
    袋1 包，雖為被告所有供其施用第三級毒品愷他命所用，惟
    因施用第三級毒品，法無處罰之明文，自無庸諭知沒收。
  (3)扣案之SHARP 廠牌行動電話1 支（含門號0000000000號SIM
    卡1 張）、電子磅砰2 台、空夾鍊袋1 包，為被告所有供其
    販賣毒品時秤重、分裝及聯絡買賣之用，應依毒品危害防制
    條例第19條第1 項之規定，宣告沒收。被告販賣第二、三級
    毒品所得之6,200 元，並未扣案，依毒品危害防制條例第19
    條第1 項之規定，宣告如全部或一部不能沒收時，以其財產
    抵償之。至於另扣案1 萬6,200 元及帳簿1 本，被告否認與
    本件販賣第二級、第三級毒品犯行有涉，且無證據證明係被
    告販賣第二級、第三級毒品所得之物或供販賣毒品所用，爰
    不予宣告沒收。
四、公訴意旨另以：被告甲○○明知甲基安非他命係毒品危害防
    制條例第2 條第2 項第2 款所規定之第二級毒品，未經許可
    ，不得販賣，竟基於販賣毒品之概括犯意，自94年12月起至
    95年8 月16日查獲時止，利用其所有門號為0000000000號之
    行動電話，與「阿志仔」等真實年籍姓名不詳之人聯絡，藉
    以從事購買或販售上開毒品事宜。因認被告此部分另涉有販
    賣第二級毒品罪嫌等語。經查：
  (一)按犯罪事實應依證據認定之，無證據不得認定其犯罪事實；
    而不能證明被告犯罪，應諭知無罪之判決，刑事訴訟法第
    154 條第2 項及第301 條第1 項前段分別定有明文。又按刑
    事訴訟法上所謂認定犯罪事實之證據，係指足以認定被告確
    有犯罪行為之積極證據而言，如未能發現相當證據或證據不
    足以證明，自不能以推測或擬制之方法，以為裁判基礎（最
    高法院29年上字第3105號、40年臺上字第86號判例意旨參照
    ）。而認定不利於被告之事實，須依積極證據，苟積極證據
    不足為不利被告之認定時，即應為有利於被告之認定，更不
    必有何有利之證據（最高法院30年上字第816 號判例意旨參
    照）。復檢察官對於起訴之犯罪事實，倘其所提出之證據，
    不足為被告有罪之積極證明，或其指出之證明方法，無從說
    服法院以形成被告有罪之心證，基於無罪推定之原則，自應
    為被告無罪判決之諭知（最高法院92年臺上字第128 號判例
    意旨參照）。
  (二)公訴人認被告涉犯上開罪嫌，無非以被告所持用之
    0000000000號行動電話之監聽譯文及扣案之第二級毒品甲基
    安非他命為論罪依據。惟查：
  (1)被告於警詢僅供陳有施用毒品，並未販賣（詳警卷第5 、10
    頁）；於偵訊時則稱主要是販賣愷他命，1 小包1 公克1 千
    元、搖頭丸（MDMA）1 顆400 元，只賣幾次，大麻1 包1 公
    克賣1 千元，「褲子」是愷他命，「衣服」是搖頭丸，「便
    當」是大麻，並未供陳販賣甲基安非他命情節（詳偵卷第
    9-10頁）；嗣於本院審理時仍稱甲基安非他命是自己施用，
    沒有販賣等語（詳本院卷第71頁）。是被告有無販賣甲基安
    非他命犯行，已非無疑。
  (2)又被告確有施用第二級毒品甲基安非他命之實，有台灣檢驗
    科技股份有限公司95年9 月1 日出具之檢驗報告及尿液送驗
    對照管制表在卷可稽，從而其稱甲基安非他命是自己施用等
    語，堪認為真，是扣案之甲基安非他命為被告因施用而持有
    ，亦合於常理。
  (3)此外，檢察官起訴書並未具體指明如何從監聽譯文內容，足
    認被告有販賣甲基安非他命犯行，揆諸前開說明，此部分之
    事實，顯無從認定。
  (4)綜上，被告甲○○應無檢察官所指之販賣甲基安非他命犯行
    ，既不能證明其犯罪，本院原應為無罪判決之諭知，惟檢察
    官認上開犯行與上開販賣第二級毒品論罪科刑部分，具有連
    續犯之裁判上一罪關係，爰不另為無罪判決之諭知。
據上論斷，應依刑事訴訟法第299 條第1 項前段，毒品危害防制
條例第4 條第2 項、第3 項、第10條第2 項、第18條第1 項前段
、第19條第1 項，刑法第2 條第1 項前段、第11條、修正前第56
條、第55條、修正前第51條第5 款、第38條第1 項第1 款、第2
款，判決如主文。
中    華    民    國    95    年    12    月    27    日
                    刑事第六庭  審判長法  官  曾逸誠
                                      法  官  林柏壽
                                      法  官  李  蓓
以上正本證明與原本無異。
如不服本判決，應於收受送達後10日內向本院提出上訴書狀（應
附繕本）。
中    華    民    國    95    年    12    月    27    日
                                      書記官  何慧娟
附錄本案論罪科刑法條：
毒品危害防制條例第4 條製造、運輸、販賣第一級毒品者，處死
刑或無期徒刑；處無期徒刑者，得併科新臺幣1 千萬元以下罰金
。
製造、運輸、販賣第二級毒品者，處無期徒刑或7 年以上有期徒
刑，得併科新臺幣7 百萬元以下罰金。
製造、運輸、販賣第三級毒品者，處5 年以上有期徒刑，得併科
新臺幣5 百萬元以下罰金。
製造、運輸、販賣第四級毒品者，處3 年以上10年以下有期徒刑
，得併科新臺幣3 百萬元以下罰金。
製造、運輸、販賣專供製造或施用毒品之器具者，處1 年以上7
年以下有期徒刑，得併科新臺幣1 百萬元以下罰金。
前五項之未遂犯罰之。
毒品危害防制條例第10條施用第一級毒品者，處6 月以上5 年以
下有期徒刑。
施用第二級毒品者，處 3 年以下有期徒刑。
附表一：
  ┌───┬───────┬─────┬────────┐
  │編 號 │名 稱         │數  量    │備   註         │
  ├───┼───────┼─────┼────────┤
  │1     │第二級毒品大麻│合計淨重  │依毒品危害防制條│
  │      │2 包          │4.88公克  │例第18條第1 項前│
  │      │              │          │段規定宣告沒收銷│
  │      │              │          │燬之            │
  │      │              │          │                │
  ├───┼───────┼─────┼────────┤
  │2     │第二級毒品大麻│合計重0.34│同上            │
  │      │種子5顆       │公克      │                │
  │      │              │          │                │
  │      │              │          │                │
  │      │              │          │                │
  ├───┼───────┼─────┼────────┤
  │3     │第二級毒品甲基│驗前淨重  │同上            │
  │      │安非他命2包   │0.7 公克，│                │
  │      │              │驗後淨重  │                │
  │      │              │0.68公克  │                │
  │      │              │          │                │
  ├───┼───────┼─────┼────────┤
  │4     │第三級毒品愷他│驗前淨重7.│依刑法第38條第1 │
  │      │命3包         │33公克，驗│項第1 款規定沒收│
  │      │              │後淨重7.3 │之              │
  │      │              │公克      │                │
  └───┴───────┴─────┴────────┘
  附表二：
  ┌───┬───────┬─────┬────────┐
  │編號  │名稱          │數量      │備註            │
  │      │              │          │                │
  ├───┼───────┼─────┼────────┤
  │1     │SHARP 牌行動電│1支       │依毒品危害防制條│
  │      │話（含門號    │          │例第19條第1 項規│
  │      │0000000000SIM │          │定沒收之        │
  │      │卡1張）       │          │                │
  │      │              │          │                │
  ├───┼───────┼─────┼────────┤
  │2     │電子磅秤      │2 台      │同上            │
  │      │              │          │                │
  ├───┼───────┼─────┼────────┤
  │3     │新台幣        │16200元   │未宣告沒收      │
  ├───┼───────┼─────┼────────┤
  │4     │帳簿          │1本       │未宣告沒收      │
  │      │              │          │                │
  ├───┼───────┼─────┼────────┤
  │5     │水煙壼        │2個       │依毒品危害防制條│
  │      │              │          │例第18條第1 項前│
  │      │              │          │段規定宣告沒收銷│
  │      │              │          │燬之            │
  ├───┼───────┼─────┼────────┤
  │6     │玻璃管        │2個       │同上            │
  │      │              │          │                │
  ├───┼───────┼─────┼────────┤
  │7     │煙斗          │1支       │同上            │
  │      │              │          │                │
  ├───┼───────┼─────┼────────┤
  │8     │塑膠勺子      │2支       │同上            │
  │      │              │          │                │
  ├───┼───────┼─────┼────────┤
  │9     │空夾鍊袋      │1包       │依毒品危害防制條│
  │      │              │          │例第19條第1 項規│
  │      │              │          │定沒收之        │
  ├───┼───────┼─────┼────────┤
  │10    │殘留愷他命之夾│1包       │未宣告沒收      │
  │      │鍊袋          │          │                │
  ├───┼───────┼─────┼────────┤
  │11    │盛裝甲基安非他│2個       │依刑法第38條第1 │
  │      │命之包裝袋    │          │項第2 款規定沒收│
  │      │              │          │之              │
  ├───┼───────┼─────┼────────┤
  │12    │盛裝大麻種子之│1個       │依刑法第38條第1 │
  │      │包裝袋（重0.94│          │項第2 款規定沒收│
  │      │公克）        │          │之              │
  ├───┼───────┼─────┼────────┤
  │13    │盛裝大麻之包裝│2個       │依毒品危害防制條│
  │      │袋（總重1.46公│          │例第19條第1 項規│
  │      │克）          │          │定沒收之        │
  ├───┼───────┼─────┼────────┤
  │14    │盛裝愷他命之包│ 3個      │依毒品危害防制條│
  │      │裝袋          │          │例第19條第1 項規│
  │      │              │          │定沒收之        │
  └───┴───────┴─────┴────────┘


司法院資訊處製作；財團法人民間司法改革基金會備份。
